臺灣臺南地方法院民事裁定
110年度司繼字第3597號
聲  請  人  楊欽評  

關  係  人  財政部國有財產署南區分署

法定代理人  黃莉莉  
上列聲請人聲請對被繼承人陳阿足之選任遺產管理人事件，本院
裁定如下：
    主  文
選任財政部國有財產署南區分署為被繼承人陳阿足（女，民國00
年0月00日生，身分證統一編號：Z000000000號，民國110年8月3
1日死亡，最後住所：臺南市○○區○○里○○街00號）之遺產管理人
。　　
准對被繼承人陳阿足之大陸地區以外之繼承人為承認繼承之公示
催告。被繼承人陳阿足之大陸地區以外之繼承人，應自本公示催
告裁定揭示之日起壹年貳月內承認繼承。
上述期限屆滿，無繼承人承認繼承時，被繼承人陳阿足之遺產，
於清償債權並交付遺贈物後，如有剩餘即歸屬國庫。
聲請程序費用由被繼承人陳阿足之遺產負擔。
    理  由
一、按家事事件法第136條規定，利害關係人或檢察官聲請選任
    遺產管理人時，其聲請書應記載下列事項，並附具證明文件
     ：㈠聲請人，㈡被繼承人之姓名、最後住所、死亡之年月日 
    時及地點，㈢聲請之事由，㈣聲請人為利害關係人時，其法 
    律上利害關係之事由；親屬會議未依第134條第2項或第135
    條另為選定遺產管理人時，利害關係人或檢察官得聲請法院
     選任遺產管理人，並適用前項之規定；而法院選任之遺產
    管 理人，除自然人外，亦得選任公務機關。次按先順序繼
    承人 均拋棄其繼承權時，由次順序之繼承人繼承，其次順
    序繼承 人有無不明或第四順序之繼承人均拋棄其繼承權者
    ，準用關 於無人承認繼承之規定；繼承開始時，繼承人之
    有無不明者 ，由親屬會議於一個月內選定遺產管理人，並
    將繼承開始及 選定遺產管理人之事由，向法院報明；又無
    親屬會議或親屬 會議未於前條所定期限內選定遺產管理人
    者，利害關係人或 檢察官，得聲請法院選任遺產管理人，
    並由法院依前項規定 為公示催告，民法第1176條第6項、第
    1177條、第1178條第2 項亦分別定有明文。
二、本件聲請意旨略以：聲請人與被繼承人陳阿足間因請求損害
    賠償事件涉訟，惟被繼承人已於民國110年8月31日死亡，其
    繼承人均已拋棄繼承或死亡，迄今無人為其聲請選任遺產管
    理人，聲請人為利害關係人，爰依法聲請為被繼承人選任遺
    產管理人等語。
三、經查，聲請人之主張，業據提出本院110年度南簡字第416號
    裁定為證，復經本院依職權調取110年度司繼字第3193號拋
    棄繼承事件卷宗查明無誤，堪信為真實。是本件聲請核與上
    開規定並無不合，應予准許。又關於選定財政部國有財產署
    南區分署為遺產管理人一節，因遺產管理人職務專業繁複，
    攸關債權人、受遺贈人權益，其選任旨在維護公益，此觀民
    法第1177條立法理由即明，自應選定熟習相關程序之人為宜
    。而國有財產署南區分署為國家財產管理機關，具備管理財
    產專才及公信力，是本院認由國有財產署南區分署擔任遺產
    管理人乙職為適當，爰依首揭規定裁定如主文所示。
四、依家事事件法第181條第11項，裁定如主文。
中　　華　　民　　國　　111 　年　　2 　　月　　28　　日
                  家事法庭    司法事務官  吳玲媛
以上正本係照原本作成。
如對本裁定抗告，須於裁定送達後10日內向本院提出抗告狀，並
應繳納抗告費新臺幣1,000元整（應附繕本）。
中　　華　　民　　國　　111 　年　　3 　　月　　3 　　日
                                  書記官  林木村